# 房产税等-税金及附加问题列报问题

提问人：wukong993 时间：2017-01-20 15:42:45
根据今年的规定： 从租的房产税是在税金及附加核算 自用的房产税还是在管理费用核算吗。 若以前年度 从租的房产税在管理费用中核算，今年是否需要对以前年度进行调整？

回答人：chenyiwei
自财会[2016]22号文生效之日起，房产税不论是从租计征还是从价计征，均在“税金及附加”科目核算，并在利润表的同名项目中列报。此前的核算和列报不作调整。